【裁判字號】    94,易,1184
【裁判日期】    950120
【裁判案由】    竊盜
【裁判全文】
臺灣臺北地方法院刑事判決              94年度易字第1184號
公  訴  人  臺灣臺北地方法院檢察署檢察官
被      告  己○○
上列被告因竊盜案件，經檢察官提起公訴（九十三年度偵字第一
九七八九號），本院判決如下：
    主  文
己○○連續攜帶兇器竊盜，累犯，處有期徒刑拾月，扣案之大型
電線剪壹把沒收。
    犯罪事實
一、己○○於民國七十四年七月三十一日因竊盜案件經台灣板橋
    地方法院判處有期徒刑六月，七十四年十月十一日確定，於
    七十五年一月十四日執行完畢；於八十二年八月十三日因妨
    害自由案件經台灣板橋地方法院判處有期徒刑二年確定，於
    八十三年七月二十四日入監執行，指揮書執行完畢日期為八
    十五年二月二十九日；於八十二年十二月十日因竊盜案件經
    台灣雲林地方法院判處有期徒刑八月，八十三年一月十日確
    定，於八十三年十二月二十日因贓物案件經台灣雲林地方法
    院判處有期徒刑六月，八十四年一月二十三日確定，經裁定
    應執行有期徒刑一年一月確定，於八十三年十一月二十三日
    因恐嚇案件經台灣士林地方法院判處有期徒刑五月，於八十
    四年一月十日確定，並送監接續執行，於八十五年四月三十
    日縮短刑期假釋出監，縮刑期滿日期為八十六年五月十四日
    ；於八十六年五月十九日因違反麻醉藥品管理條例案件經台
    灣板橋地方法院判處有期徒刑六月，八十六年九月四日確定
    ，八十六年十月十六日執行完畢；前揭假釋亦經撤銷，應執
    行殘刑有期徒刑一年十八日，於八十七年四月二十四日入監
    執行殘刑，又於八十七年七月二十八日因竊盜案件經雲林地
    方法院判處有期徒刑十月，八十七年八月二十四日確定，送
    監接續執行，八十八年十二月二十一日因縮短刑期假釋出監
    ，並於八十九年二月二日縮刑期滿執行完畢；於九十三年三
    月三十一日因竊盜案件經台灣板橋地方法院判處有期徒刑八
    月，九十三年四月三十日確定，於九十三年七月一日入監執
    行，九十四年二月二十八日縮刑期滿執行完畢。
二、己○○基於意圖為自己不法所有之概括犯意，先於九十三年
    五月十三日晚間七時許過後至同日深夜十一時三十分許間之
    某日段，行經台北縣新店市○○路○段一○號前，趁人不注
    意之際，以不詳方式破壞惠祥冷氣行所有，平日由甲○○駕
    駛並於當日晚間七時三十分許停放上址路旁之FX-9489 號自
    用小貨車車門鎖後，打開車門進入車內啟動引擎開走FX-94
    89號自用小貨車，竊盜得手後，承前開意圖為自己不法所有
    之概括犯意，再於當晚深夜十一時三十分許攜帶客觀其所有
    客觀上足對人之生命、身體、安全構成威脅，具有危險性可
    作為兇器使用之大型電線剪一把，駕駛該竊盜得手之FX-948
    9 號自用小貨車至台北縣深坑鄉○○路○段一六七巷一三號
    「功傑企業有限公司」倉庫前，將車停妥後，即攜該把電線
    剪下車，將「功傑企業有限公司」所有堆置倉庫外之電纜線
    剪裁成數段後搬上FX-9489號自用小貨車車後斗，竊盜得手
    「功傑企業有限公司」所有之PVC規格600V電纜線約一百公
    尺長，適「功傑企業有限公司」業務員乙○○在倉庫內看電
    視，聽見倉庫外有車駛近倉庫聲音，接著又聽到有物品丟上
    車後斗之聲音，遂打開倉庫鐵捲門查看，因鐵捲門開啟聲音
    過大，驚動己○○，己○○知悉事跡已敗露，且因來不及坐
    進FX-9489號自用小貨車內將車開走即逕自跑離現場，而將
    FX- 9489號自用小貨車、電線剪一把及竊盜之電纜線留在現
    場，嗣經台北縣警察局新店分局警員經乙○○報案至現場查
    勘採證，在倉庫進門處左邊地上一團從高壓電線斷頭處拆解
    下之紅色膠帶採取一枚指紋與己○○在內政部警政署刑事警
    察局檔存之左拇指指紋相符，因而循線查獲己○○涉案。
三、案經台北縣警察局新店分局報請臺灣臺北地方法院檢察署檢
    察官偵查起訴。
    理  由
一、訊據被告己○○否認有上開竊盜犯行，辯稱：「…我曾經於
    九十三年前往台北縣深坑鄉地址已經忘記，但是我沒有前往
    北深路三段一六七巷一三號偷竊…乙○○置放倉庫600V.PVC
    電線200平方共一百米之電纜線，現場遺留乙部FX-9489號自
    用小貨車及…油壓剪乙支我不知為何人所有…可能是我與朋
    友丙○○前往該處不小心觸摸到竊盜案現場物品，警方採集
    結果與刑事局檔存之我指紋卡左拇指指紋相符…」（九十三
    年十月十二日警詢）、「…之前朋友有帶我到新店北深路三
    段三次，二次晚上，一次白天。我這次有到過現場，這東西
    是擺在外面的，有可能是之前我手有摸到過…」（九十四年
    五月三十一日偵查）、「…我根本沒有竊盜，而且當時被害
    人有出來指認，也有說明不是我。而且有案例在現場採到指
    紋一枚而被定罪之人入監服刑後又查到真正涉案人…敢說我
    現在的指紋跟以前一定不一樣，而且我的手有受傷，指紋一
    定不一樣，請求重新鑑定指紋…」（九十四年十一月二十二
    日準備程序）、「…我真的沒有做這個案子，事實上真的沒
    有做，我沒有辦法解釋指紋鑑定結果…」（九十四年十二月
    三十日本院審理）等語。經查，
(一)、FX-9489 號自用小貨車登記為惠祥冷氣行所有，平日由甲○○駕駛使用，於九十三年五月十三日晚間七時許甲○○工作
    結束後即將車停放在台北縣新店市○○路○段一○號前路旁
    ，自己另駕駛自小客車前往新店市○○路一三七號九樓之一
    連襟庚○○住處下棋，迄當晚十一時許甲○○離開庚○○住
    處，而於翌日（九十三年五月十四日）甲○○經台北縣警察
    局新店分局深坑分駐所通知前往制作筆錄，始知悉FX-9489
    號自用小貨車於九十三年五月十三日晚間十一時三十分許出
    現在台北縣深坑鄉○○路○段一六七巷一三號前之情，已據
    證人甲○○歷次於九十三年五月十四日、九十三年九月三日
    警詢及九十四年十二月三十日本院審理時陳述甚詳，而證人
    庚○○亦證稱「…甲○○於（九十三年五月）十三日當天十
    九時五十分至我的住所，在我的住所下圍棋…於當晚二十三
    時許離開我的住所，沒有告知我離開後要去何處…」（九十
    三年五月十四日警詢）、「…（九十三年五月十三日是否記
    得你在哪裡？）在中央路的住處…（那天甲○○有去找你？
    ）在我家下棋，下圍棋…（他何時離開？）約晚上十點三十
    分…（當時你們二人住處在哪裡？）當時我住新店，他住景
    美…（當時他到你家有無開車？）應該有。而且下班後應該
    是開轎車…（日期為何記得那麼清楚？）我當天晚上也被叫
    到警察局做筆錄…」（九十四年十二月三十日本院審理）等
    語。堪認FX-9489號自用小貨車係遭人擅自從台北縣新店市
    ○段一○號前開走，並開至台北縣深坑坑北深路三段一六七
    巷一三號「功傑企業有限公司」倉庫前。
(二)、又於九十三年五月十三日晚間十一時三十分許，乙○○在台
    北縣深坑鄉○○路○段一六七巷一三號「功傑企業有限公司
    」倉庫內看電視時聽見有車子駛近倉庫之聲音，接著又聽見
    有東西搬上車子後車斗之聲音，遂打開倉庫鐵捲門查看，而
    於鐵捲門開啟後乙○○走出倉庫後，看見五十公尺遠處有一
    名男子背向倉庫跑遠，倉庫前則停放一輛車號FX-9489號自
    用小貨車，車後斗放有數段「功傑企業有限公司」所有堆置
    倉庫外之PVC規格600V電纜線，總計一百公尺長，乙○○雖
    前去追攔，惟未追上，遂立即打電話報警到場處理各情，亦
    據證人乙○○於九十三年十月十五日警詢、九十三年十二月
    十六日偵查及九十四年十二月三十日本院審理時陳述在卷，
    並有現場照片六紙（九十三年度偵字第一九七八九號卷第八
    十八頁、八十九頁）在卷可稽。
(三)、而台北縣警察局新店分局警員接獲乙○○報案後前往台北縣
    深坑鄉○○路○段一六七巷一三號現場處理勘查，雖對留在
    現場之FX-9489 號自用小貨車、電線剪及遭剪裁下之電纜線
    進行採證工作，因該自小貨車及車上物品停放戶外，經陽光
    直接照射達數小時之久，以丙烯酸酯法顯影，未發現特徵點
    足夠之指紋，惟在倉庫進門左處地上發現一團紅色膠帶，經
    逐段檢視，再以丙烯酸酯法顯影後，發現有一枚足資辨識指
    紋，經送內政部警政署刑事警察局比對鑑定結果，與被告己○○檔存之左拇指指紋之紋型、特徵點均相符之情，有台北
    縣政府警察局新店分局九十四年九月二十三日北縣警店刑字
    第0940038177號函送之到場勘查報告書、刑事案件證物採證
    紀錄表、內政部警政署刑事警察局九十三年六月七日刑紋字
    第0930119419號鑑驗書（附比對論據、指紋相片二紙、膠帶
    相片二紙、指紋卡片）（皆影本，本院卷第二十八頁至第三
    十四頁）。
(四)、雖然被告先後以可能曾經行經該處時手不小心觸碰因而留下
    指紋或其手受傷，指紋有變等詞置辯，然而，前揭在失竊現
    場所採集之與被告在刑事警察局檔存之指紋相符之指紋一枚
    係從「功傑企業有限公司」倉庫進門處左邊地上之一團紅色
    膠帶採集到一節，已據證人蘇証瑞於九十四年五月三十一日
    偵查時證述在卷，並有現場勘查報告書一紙在卷可稽（本院
    卷第二十九頁），而前揭紅色膠帶則係乙○○於倉庫外電纜
    線遭人剪裁之當日甫纏繞於高壓電線斷頭處，以防高壓電線
    裸體處受潮，嗣遭非公司員工之人拆解下之情，已據證人乙○○於九十四年十二月三十日本院審理時證述：「…（是否
    在現場有找到紅色膠帶？）那是第二天三組過去的時候找到
    的…我先發現。在倉庫門前發現…（那個膠帶做什麼用？）
    因為電線怕水，要把斷頭處封起來…我們習慣性都捆那麼長
    …當初就是用一段而已。因為地上我們每天都會清掃，第二
    天白天就看到…每天都會查看，看到那個東西掉了就會有警
    覺，因為膠帶纏上了就不會再拆開…我們的人不會把它拆掉
    以後丟在現場，粘上去之後就不會再撕下來，如果賣給客戶
    也會幫客戶把斷頭處粘好…膠帶是纏在高壓電上，被告的指
    紋是在高壓線上。而且高壓電線當天作業的時候我才纏上…
    」等語甚詳，並表示：「…（提示偵卷第八十八頁照片，這
    張照片上有好多電纜線軸上之電線線被剪斷？）照片第一張
    是動力線，不用纏繞，車子上的也是…（高壓線有無被剪？
    ）應該沒有，因為高壓線的銅材才一點點，而且高壓線的銅
    很難拿出來…（高壓線放在哪？）在倉庫外面…」（九十四
    年十二月三十日本院審理）等，另據採集到指紋之紅色膠帶
    照片所示，一半以上之指紋平印在膠面上，紋路清淅可見，
    有照片三紙可稽（九十三年度偵字第一九七八九號卷第一二
    八頁、第一二九頁），由於根據證人乙○○之證詞，該紅色
    膠帶原係纏繞在高壓線斷頭處，如果係不經意之觸碰，鮮少
    會一半以上之指紋清楚平印在膠面上，而且被告亦供稱非慣
    用左手（九十四年十二月三十日本院審理），如前所述，經
    送內政部警政署刑事警察局比對鑑定結果，送鑑指紋相片上
    指紋與檔存之己○○指紋卡之左拇指指紋之紋型、特徵點均
    相同，若非以左手拿取該紅色膠帶，左拇指之指印實難會清
    楚平印在膠面上，足見警方在「功傑企業有限公司」倉庫進
    門處左邊地上發現之一團紅色膠帶係遭被告從纏繞於高壓電
    線斷頭處拆解下，並由現場遭裁剪而被放置在FX-9489 號自
    用小貨車後車斗及電纜軸旁地上之電纜線之情形可知，有現
    場照片三紙可稽（九十三年度偵字第一九七八九號卷第八十
    八頁），顯然被告是為了查看高壓線之銅線直徑大小故而拆
    解纏繞於高壓電線斷頭處之紅色膠帶。
(五)、至於證人乙○○於九十三年五月十四日警詢時曾指稱：「…
    我昨晚二十三時三十分開門時，那名逃逸男子有回頭看我，
    因為我在後面追逃逸的男子，我看到那名男子的背面，但經
    我當場指認甲○○的體型及姿態確實跟那名逃逸男子很像…
    」，於偵查時亦稱：「…（你有否看到庭上被告？）沒有…
    」（九十三年十二月十六日偵查）、「…比我矮一點約一百
    六十幾公分，有點中年體型，但不是很胖，約四十幾歲，然
    離他有點距離，但因為倉庫還有燈光我可以看到…」（九十
    四年一月二十八日）等詞，惟據證人乙○○於九十四年十二
    月三十日本院審理所述：「…（你看到那個人距離多遠？）
    差不多五十公尺，當時他已經跑了…（能夠看出他的穿著？
    ）沒有辦法，只看到黑黑的人影，只有他一人…」，由於證
    人乙○○走出倉庫看見逃離現場之人時其與該人相隔已有五
    十公尺遠，且當時為深夜，其只看見黑色的背影，是否可從
    五十公尺遠處之黑色背影確實看出該名跑離現場之人之身高
    有多高實令人存疑，自不得依此而得為證人乙○○在失竊當
    天看見跑離現場之人為證人甲○○，非被告之有利證據，更
    何況，證人甲○○於九十三年五月十三日晚間七時許工作結
    束後即將FX-9489號自用小貨車停放在台北縣新店市○○路
    ○段一○號前路旁，自己另駕駛自小客車前往新店市○○路
    一三七號九樓之一連襟庚○○住處下棋，迄當晚十一時許甲○○始離開庚○○住處之情，已據證人甲○○、庚○○陳明
    在卷，可知FX-9489號自用小貨車係在甲○○不知情之情況
    被開走，並開至「功傑企業有限公司」倉庫前至明，此外，
    被告曾持有一把大型電線剪與現場FX-9489號自用小貨車車
    後斗所放置經扣案之大型電線剪一把同型一節，此亦據證人
    丙○○、戊○○、丁○○於九十四年十二月三十日本院審理
    時證述在卷，亦為被告所自認，又如前所述，「功傑企業有
    限公司」倉庫外堆置之高壓電線斷頭處原纏繞嗣經拆解之紅
    色膠帶面發現一枚指紋與被告檔存指紋相符等，足見被告有
    於前揭時、地開走證人甲○○停放路旁之FX-9489號自用小
    貨車，接著攜帶其所有之電線剪一把並駕駛FX-9489號自用
    小貨車至「功傑企業有限公司」倉庫前，持用電線剪剪裁倉
    庫外之電纜軸電纜線並搬上FX-9489號自用小貨車後車斗。
綜上事證，被告辯解均係卸責之詞，不足採信，本件事證明確，
被告前後二次犯行均堪認定，應依法論科。
二、被告以不詳方式破壞FX-9489號自用小貨車車鎖後進入車內
    竊盜該車，核其此部分所為係犯刑法第三百二十條第一項之
    普通竊盜罪，又被告攜至「功傑企業有限公司」倉庫前持用
    以剪裁倉庫外電纜軸上電纜線之電線剪，整把均為金屬材質
    ，頂部刀刃部分尖銳，有該把電線剪扣案可證，客觀上已足
    對人之生命、身體、安全構成威脅，自屬具有危險性之兇器
    ，故此部分所為核係犯刑法第三百二十一條第一項第三款之
    攜帶兇器加重竊盜罪。又公訴意旨認被告夥同不詳姓名年籍
    之成年男子共同竊盜FX-9489號自用小貨車及「功傑企業有
    限公司」倉庫外之電纜線，惟有關FX-9489號自用小貨車，
    證人甲○○於九十三年五月十三日晚間七時許將該車停放在
    台北縣新店市○○路○段一○號前，嗣經警通知甲○○始知
    悉該車經人自該處開走而駛至「功傑企業有限公司」倉庫前
    一節，已據證人甲○○陳明在卷，又關於「功傑企業有限公
    司」倉庫外電纜線遭竊一事，雖然證人乙○○於警詢時曾證
    稱甲○○的體型及姿態確實跟那名逃逸男子很像之詞，於偵
    查及本院審理時亦稱被告之背影不像當天其所見到逃離現場
    之人，惟如前所述，證人乙○○走出倉庫看見逃離現場之人
    時其與該人相隔已有五十公尺遠，且當時為深夜，其只看見
    黑色的背影，是否可從五十公尺遠處之黑色背影確實看出該
    名跑離現場之人之身高有多高實令人存疑，何況其於警詢、
    偵查及本院審理時均證稱發現異狀走出倉庫大門時僅看見一
    人背向倉庫跑遠，參以證人乙○○表示當天案發後立即報警
    ，警方於十分鐘後即抵現場，在現場搜到車子、剪刀及經剪
    裁之電纜線，未在現場另有逮捕到任何涉案人（九十四年十
    二月三十日本院審理），自不得因證人乙○○看見逃離現場
    之人之背影不像被告，即認被告有夥同另一人到現場犯案，
    此外，復查無其他積極證據足證被告確有與一名不詳姓名之
    成年人共犯之情形存在，公訴意旨認有共犯情形存在，容有
    未洽，併此敘明。被告一次普通竊盜犯行，一次加重竊盜犯
    行，時間緊接，手法相同，所犯構成要件復同一，顯係基於
    概括犯意反覆為之，應依刑法第五十六條連續犯規定，論以
    一重之攜帶兇器竊盜既遂罪，並依法加重其刑。被告有犯罪
    事實欄一之論罪科刑及執行前科，並於八十九年二月二日執
    行竊盜案件有期徒刑十月完畢，有台灣台北地方法院檢察署
    刑案資料查註紀錄表及台灣高等法院被告前案紀錄表在卷可
    稽，被告於五年內再犯前揭有期徒刑以上刑之罪，為累犯，
    應依刑法第四十七條規定加重其刑，並遞加之。爰審酌被告
    前有竊盜前科，有台灣台北地方法院檢察署刑案資料查註紀
    錄表及台灣高等法院被告前案紀錄表在卷可稽，其時值壯年
    ，身體強健，不思以正途獲取財物，竟再為本件加重竊盜犯
    行，顯見被告經前次定罪、科刑後，未收訓化成效，素行不
    良，並兼衡被告生活狀況、智識程度、犯罪之動機、目的、
    攜帶兇器為本件犯行之手段、嚴重危害社會治安、犯罪後猶
    對犯行飾詞圖卸之態度等一切情狀，認公訴人求處被告有期
    徒刑三年，尚嫌過重，爰斟酌上情，量處如主文所示之有期
    徒刑十月，以資懲儆。又扣案之大型電線剪一把，係被告所
    有，供其為本件犯罪所用之物，已如前述，爰依刑法第三十
    八條第一條第二款規定，宣告沒收。
據上論斷，應依刑事訴訟法第二百九十九條第一項前段，刑法第
三百二十一條第一項第三款、第五十六條、第四十七條、第三十
八條第一項第二款，判決如主文。
本案經檢察官詹喬偉到庭執行職務。
中    華    民    國    95    年    1     月    20    日
                              臺灣臺北地方法院刑事第一庭
                                  審判長法  官  陳興邦
                                        法  官  吳秋宏
                                        法  官  林婷立
上正本證明與原本無異
                                        書記官  王曉雁
中    華    民    國    95    年    1     月    20    日
如不服本判決，應於判決送達後十日內向本院提出上訴狀（應抄
附繕本）。告訴人或被害人如對於本判決不服者，應具備理由請
求檢察官上訴，其上訴期間之計算係以檢察官收受判決正本之日
期為準。
附錄：本案論罪科刑法條全文
中華民國刑法第三百二十一條
犯竊盜罪而有左列情形之一者，處六月以上、五年以下有期徒刑：
一  於夜間侵入住宅或有人居住之建築物、船艦或隱匿其內而犯之者。
二  毀越門扇、牆垣或其他安全設備而犯之者。
三  攜帶兇器而犯之者。
四  結夥三人以上而犯之者。
五  乘火災、水災或其他災害之際而犯之者。
六  在車站或埠頭而犯之者。
前項之未遂犯罰之。


司法院資訊處製作；財團法人民間司法改革基金會備份。
